臺灣臺中地方法院臺中簡易庭小額民事判決
110年度中小字第1316號
原      告  張宗保  
訴訟代理人  詹漢山律師
被      告  莊美琪  

訴訟代理人  林清仁  
上列當事人間請求返還押金事件，本院於民國110年10月6 日言
詞辯論終結，判決如下︰
    主      文
原告之訴駁回。
訴訟費用新臺幣壹仟元由原告負擔。
    事實及理由
壹、兩造爭執要旨：　　　　
  一、原告主張：原告於民國106年10月1 日以訴外人劉唐慶名
      義向被告承租臺中市○區○村路0 段000 巷00號3 樓之B 套
      房一間，約定每月租金新臺幣（下同）13,000元，押金以
      二個月之租金計算為26,000元，被告業於106年10 月3 日
      收受上開押金26,000元，雙方並簽有租賃契約（下稱系爭
      租約）。嗣系爭租約於107年9月30日租期屆滿後，原告仍
      依原租約約定之條件繼續承租上開套房，雙方乃成立不定
      期租賃關係，於109 年11月間，因原告已無繼續承租之需
      要，故向被告表示欲於109年12月30日終止系爭租約，並
      於109 年12月17日委由詹漢山律師以存證信函通知被告應
      於109 年12月30日原告返還租賃物同時，返還押金26,000
      元。詎被告迄未返還押金。為此，爰依系爭租約之法律關
      係，提起本件訴訟，並聲明：被告應給付原告26,000元，
      及自起訴狀繕本送達翌日起至清償日止，按週年利率百分
      之5計算之利息。
  二、被告則以：系爭租約簽訂時，被告以為承租人就是劉唐慶
      ，直到出租後1個月才發現使用人非劉唐慶，但是沒有辦
      理換約，被告一直認為承租人為劉唐慶。押租金26,000元
      是劉唐慶於106年間承租時以現金交付，系爭租約雖已於1
      09 年12月30日終止，被告亦收取租金至109 年12月30日
      止，但承租人還有積欠電費、天然氣費、清潔費共46,255
      元未清償，縱認被告應返還原告26,000元押金，亦應先抵
      償上開費用等語資為抗辯。並聲明：原告之訴駁回。
參、得心證之理由：
  一、查劉唐慶於106年10月1 日向被告承租臺中市○區○村路0 
      段000 巷00號3 樓之B 套房一間，約定每月租金13,000元
      ，押金以二個月之租金計算為26,000元，被告業於106年1
      0 月3 日收受上開押金26,000元，雙方並簽有系爭租約。
      嗣系爭租約於107年9月30日租期屆滿後改成立不定期租賃
      契約，直到109年12月30日系爭租約方經雙方合意終止，
      租賃標的物已返還被告等情，業據原告提出租賃契約及存
      證信函為證，且兩造對系爭租約租期屆滿後改成立不定期
      租賃契約及系爭租約於109年12月30日經當事人合意終止
      、租賃標的物已返還被告等節亦不爭執，此情應堪認定，
      本院即採為判決之基礎。
  二、原告雖主張系爭租約既已終止，租賃標的物亦已返還被告
      ，依系爭租約第3條第2項之約定，被告即應將26,000元之
      押金返還原告云云，則為被告所否認，並以上揭情詞置辯
      。查系爭租約第3條第2項固約定：「保證金於滿交還房屋
      時，繳清所有應繳款項後，甲方（即出租人）無息交還乙
      方（即承租人）」。惟按債權債務之主體，應以締結契約
      之當事人為準，僅契約當事人得享有契約所生之權利義務
      ，如非契約當事人，不得以自己名義，對契約他方為請求
      ，此乃債之相對性原則。本件系爭租約已明載出租人為被
      告、承租人為劉唐慶，而非原告，且交付被告26,000元押
      金之人亦為劉唐慶，並非被告（見本院卷第21頁以下），
      被告顯非系爭租約之當事人，自不得以自己名義，依系爭
      租約，請求被告返還押金。至於原告主張系爭租約係其以
      劉唐慶名義簽訂，實際承租人為原告，且系爭租約原約定
      租期屆滿後，一直由原告配偶繼續使用云云，縱使為真，
      因被告否認其於簽訂系爭租約時即已知情，足見原告或劉
      唐慶並未將此事告知被告，對被告而言，系爭租約之承租
      人仍為劉唐慶，且系爭租約原約定租期屆滿後，被告始終
      未同意更換租約，改以原告為承租人，原告自非系爭租約
      之承租人，尚不得請求被告返還劉唐慶所交付之押金26,0
      00元，而應由原告循其與劉唐慶間之內部關係另為請求。
      原告聲請通知劉唐慶到庭作證，以證明系爭租約之實際承
      租人為何人云云，本院認為尚無必要，併此說明。
  三、綜上所述，原告並非系爭租約之承租人，如認被告負有返
      還押金義務，其應返還之對象亦為系爭租約之承租人劉唐
      慶，而非原告。從而，原告依系爭租約之約定，請求被告
      給付原告26,000元，及自起訴狀繕本送達翌日起至清償日
      止，按週年利率百分之5計算之利息，為無理由，應予駁
      回。
  四、本件事證已臻明確，兩造其餘攻擊防禦方法及舉證，核於
      判決結果不生影響，爰不一一論斷，附此敘明。
  五、依民事訴訟法第436 條之19、第78條之規定，本件訴訟費
      用額確定為1,000 元，應由敗訴之原告負擔。
中　　華　　民　　國　　110 　年　　10　　月　　22　　日
                  臺中簡易庭    法  官  林筱涵
以上為正本係照原本作成。
如不服本判決，應於送達後二十日內，以判決違背法令為理由，
向本院提出上訴狀並表明上訴理由（上訴理由應表明一、原判決
所違背之法令及其具體內容；二、依訴訟資料可認為原判決有違
背法令之具體事實），如於本判決宣示後送達前提起上訴者，應
於判決送達後廿日內補提上訴理由書（須附繕本）。
中　　華　　民　　國　　110 　年　　10　　月　　22　　日
                                書記官  張峻偉